Plaatsingslijst van de Buitenlandse Plans van Vestingen behorend tot het Archief van Oorlog/Archief der Genie van het Ministerie van Oorlog, 1609-1876
Nationaal Archief, Den Haag
- Saarlouis, "Plan de Saar Louis Batit par les francois à moitié chemin de Metz à Treve"; z.j. (18de eeuw); 3.375; Manuscript. Gekleurd Afm: 29 - 41.5; Schaal: 109 mm - 250 R
  Oud inv. nr. Buitenl. Plans van Vestingen S3
- Saarlouis, "Sarrlouis"; z.j. (18de eeuw); 3.376; Manuscript. Gekleurd Afm: 42 - 55; Schaal: 97 mm - 200 R
  Oud inv. nr. Buitenl. Plans van Vestingen S2
- Saarlouis, "Sarrelouis"; z.j. (c. 1800); 3.377; Manuscript Afm: 32 - 52; Schaal: 97 mm - 200 R ?
- Saarlouis, "Plan van Saar-Louis"; z.j. (19de eeuw); 3.378; Manuscript. Gekleurd Afm: 52.5 - 83; Schaal: 145 mm - 300 R
- Salces, "Plan de Salces" bij Perpignan in de Pyreneëen; z.j. (18de eeuw); 4.379; Manuscript Afm: 40 - 57; Schaal: 121 mm - 50 R
  Oud inv. nr. Buitenl. Plans van Vestingen S31
- Salzburg, "Plan von der Stadt Saltzburg"; z.j. (c. 1770); 4.380; Manuscript. Gekleurd Afm: 50 - 71
  Oud inv. nr. Buitenl. Plans van Vestingen S6
- Santer, "Tableau d' Assemblage du Plan Cadastral Parcellaire de la Commune de Santere, Canton d'Haubourdin" bij Rijssel; z.j. (19de eeuw); 4.381; Manuscript. Gekleurd Afm: 61 - 70; Schaal: 1:10.000
- Schlestadt, "Schlestat Une des dix Villes Imperiales d' Alsace, au Roy, Situee sur la Riviere d'Ill ..."; z.j. (c. 1700); 4.382; Afm: 22 - 28; Schaal: 31 mm - 100 R
  Uitg: N de Fer, Parijs ?
  Oud inv. nr. Buitenl. Plans van Vestingen S7
- Schweidnitz, "Plan der Vestung Schweidnitz, iahr"; 1803; 4.383; Manuscript. Gekleurd Afm: 100 - 142; Schaal: 146 mm - 90 RR
  Bij Breslau
  Oud inv. nr. Buitenl. Plans van Vestingen S8
- Sebastopol, "Sebastopol met Haven en Vestingwerken"; z.j. (c. 1850); 4.384; Gekleurd Afm: 19.5 - 45.5; Schaal: 127 mm - 2 Geogr. M
  Oud inv. nr. Buitenl. Plans van Vestingen S24
  Uitg: A. Jager, A'dam
  - Zwarte Zee en omliggende landen, Bijkaartje
- Sebastopol, "Plan de Sébastopol dressé par A.L.W...."; 1854; 4.385; Manuscript. Gekleurd Afm: 37.5 - 53; Schaal: 160 mm - 2 M
  Oud inv. nr. Buitenl. Plans van Vestingen S26
- Sebastopol, "Plan de Sebastopol dressé par A.L.W...."; 1854; 4.386; Afm: 37.5 - 53; Schaal: 160 mm - 2 M
  Is een gedrukte uitg. van BP. 1-94
- Sebastopol, "Plan de Sebastopol"; 1854; 4.387-4.387.2; Schaal: 160 mm - 2 M
  Oud inv. nr. Buitenl. Plans van Vestingen S26. 2 ex
  - blad, 4.387; Gekleurd Afm: 38 - 53
  - blad, 4.387.2; Gekleurd Afm: 52 - 69
- Sebastopol, "Plan de Sevastopol avec ses fortifications, ses batteries et la porté de ses canons ..."; z.j. (c. 1860); 4.388; Gekleurd Afm: 37 - 55; Schaal: 51 mm - 2 KM
  Oud inv. nr. Buitenl. Plans van Vestingen S27
  Sculps: Erhard, Parijs
  Uitg: Gebr. Garnier, Parijs
  Gedr: Caillet, Parijs
  - "Vue de Sevastopol" en kaartje van de Krim., Bijkaartjes; Afm: 12 - 20
- Sebastopol, "Kaart van het Tooneel des Oorlogs in de Krim. De omstreken van Sebastopol met de haven en vestingwerken"; z.j. (c. 1860); 4.389; Gekleurd Afm: 67 - 45; Schaal: 108 mm - 3 Engelse M
  Oud inv. nr. Buitenl. Plans van Vestingen R43
  Uitg: A Jager, A'dam
  Lith: J.H. Schuhkrafft, A'dam
- Sedan, "Sedan"; z.j. (c. 1800); 4.390; Manuscript. Gekleurd Afm: 58 - 88; Schaal: 241 mm - 225 verges
  NO boven ?
  Oud inv. nr. Buitenl. Plans van Vestingen S9
- Sequidin, "Tableau d' Assemblage du plan Cadastral parcellaire de la Commune de Sequedin Canton d' Haubourdin" bij Rijssel; z.j. (19de eeuw); 4.391; Manuscript. Gekleurd Afm: 52 - 90; Schaal: 200 mm - 1.000 meter
- Shrewsbury, ".... Plan of Shrewsbury ..."; z.j. (c. 1745); 4.392; Afm: 44 - 63; Schaal: 105 mm - 1.000 voet
  J. Rocque ?
  Sculps: R. Parr
  Uitg: J. Rocque, 1746
  Wapen van Willem, graaf van Bath ?
  Oud inv. nr. Buitenl. Plans van Vestingen S34
  Bijkaartjes: Afbeeldingen van "The Market House", "The Free School" en "The Castle"
- Soisson, Kaart van Soisson met voorsteden; z.j. (c. 1800); 4.393; Manuscript. Gekleurd Afm: 61 - 74
  Oud inv. nr. Buitenl. Plans van Vestingen S12
- Stettin, "Plan von Stettin neu aufgenommen ..."; z.j. (c. 1850); 4.394; Afm: 54 - 62.5; Schaal: 133 mm - 150 R
  Oud inv. nr. Buitenl. Plans van Vestingen S32
  Uitg: Friedrich Nagel, Stettin
- Stockholm, Naaukeurige Aftekening. Koninglijke Zweedsche Hooft en Residentie Stad Stockholm; z.j. (18e eeuw); 4.395; Afm: 55 - 65; Schaal: ca 1:12000, C 50 mm = 1000 Zweedse Ellen
  Uitg: Reinier Ottens, Amsterdam
- Straatsburg, "Plan de la Ville de Stralsund, en Pommeranie"; z.j. (c. 1745); 4.396-4.396.2; 2 bladen Afm: 30 - 36, 40 - 50
  Direxit: J. v. Schley
  Uitg: Pierre de Hondt, Den Haag, 1748
  Oud inv. nr. Buitenl. Plans van Vestingen S20 en 35
  - blad, 4.396
  - blad, 4.396.2
- Straatsburg, "Strasbourg"; z.j. (c. 1690); 4.397; Afm: 57 - 126; Schaal: voor de stad en de div. forten zijn versch. schalen gebruikt
  Uitg: Petrus Mortier, Amsterdam
  Straatsburg met Kehl
  Oud inv. nr. Buitenl. Plans van Vestingen S36
- Straatsburg, "Plan de la Ville, Citadelle et Forts de Strasbourg"; 1692; 4.398; Manuscript. Gekleurd Afm: 31.5 - 43; Schaal: 32 mm - 300 R
  L. Bortout
  NNO Boven
  Oud inv. nr. Buitenl. Plans van Vestingen S14
- Straatsburg, "Plan de Strasbourg, Ville Capitale de la Province d'Alsace..."; z.j. (c. 1700); 4.399; Afm: 26 - 33; Schaal: 43 mm - 600 R
  Oud inv. nr. Buitenl. Plans van Vestingen S30
  Sculps: Inselin, Parijs
- Straatsburg, "Plan de la Ville de Strasbourg et du fort de Kell avec les ataques"; z.j. (c. 1700); 4.400; Afm: 47 - 60; Schaal: 89 mm - 800 R
  Uitg: Baillieu, Parijs, 1703
  Sculps: P Starckman
  Oud inv. nr. Buitenl. Plans van Vestingen S17
  - "Carte particuliere des environs de Strasbourg", Bijkaartje; Afm: 15 - 21
- Straatsburg, "Strasbourg Ville Forte Située sur le Rhein dans l'Alsace ..."; z.j. (c. 1710); 4.401; Afm: 34 - 46; Schaal: 72 mm - 600 R
  Uitg: Baillieux, Parijs
  Oud inv. nr. Buitenl. Plans van Vestingen S16
- Straatsburg, "Militairische Karte von der Festung Strasburg, der Feste Kehl, und von dem umliegenden Gegenden"; z.j. (c. 1795); 4.402; Gedeelten gekleurd Afm: 37 - 50; Schaal: 66 mm - 1.000 R
  NO boven ? .NNO boven ?
  Sculps: O. Felsing, Darmstadt
  Gedr: O. Felsing, Darmstadt, 1797
  Oud inv. nr. Buitenl. Plans van Vestingen S19
- Straatsburg, "Plan de Strasbourg et de ses forts"; z.j. (18de eeuw); 4.403; Manuscript. Gekleurd Afm: 47 - 70; Schaal: 125 mm - 500 R
  Oud inv. nr. Buitenl. Plans van Vestingen S15
- Stuttgart, "Stutgard Die Hoch Fürstlich u: annehmliche Haupt und Residentz Stadt des Herzogthums. Würtenberg..."; z.j. (c. 1725); 4.404; Gekleurd Afm: 36 - 55
  Mattheus Seutter
  Uitg: Mattheus Seutter, Augsburg
  Wapens van Wurtenberg en Stuttgart
  Oud inv. nr. Buitenl. Plans van Vestingen S21
  - Onder de kaart een perspectief kaartje van Stuttgart, Bijkaartje; Afm: 11 - 55
- Tebessa (Algiers), "Plan de Tebessa ..."; 1842; 4.405; Afm: 26 - 32; Schaal: 1:5.000
  Dieu
  Oud inv. nr. Buitenl. Plans van Vestingen T15
  - "Ruines d'un temple romain", Bijkaartje in de rand:; Afm: 17 - 15
- Temesvar (Roemenie), "Plaan van Temiswar en van zijne omleggende streeken ..."; z.j. (2de helft 18de eeuw); 4.406-4.406.2; Afm: 67 - 92; Schaal: 135 mm - 200 R
  Oud inv. nr. Buitenl. Plans van Vestingen T1.
  Afkomstig uit een boekwerk; Tom II, No. 61
  - blad, 4.406
  - blad, 4.406
  - blad, 4.406.2
- Tönning in Sleeswijk, Plan van de Stad Tönning of Tönningen in Sleeswijk. Met potlood staat er op geschreven: "Door de Koning van Denemarken belegert in de jare 1707 wanneer de vestingwerken gesloopt zijn"; z.j. (c. 1710); 4.407; Manuscript. Gekleurd Afm: 63 - 85; Schaal: 92 mm - 100 RR
  Oud inv. nr. Buitenl. Plans van Vestingen T5
- Toulon, "Toulon, Ville forte Fameux Port sur la Mer Mediterranée du Comté de Provence ..."; z.j. (c. 1700); 4.408; Afm: 21 - 27
  Uitg: N. de Fer, Parijs ?
  Oud inv. nr. Buitenl. Plans van Vestingen T4
- Toulon, "Plan de la Ville et rade de Toulon"; z.j. (c. 1710); 4.409; Afm: 24 - 32; Schaal: 22 mm - 300 R
- Toulon, "Rade de Toulon"; z.j. (18de eeuw); 4.410; Afm: 20.5 - 26.5; Schaal: 75 mm - 1 Lieue
  Windroos is foutief
- Toulon, "Plan de la rade et des environs de Toulon...."; 1848; 4.411; Afm: 56 - 41; Schaal: 98 mm - 2.000 Meter
  Lith: A. Imbert, Toulon en P. Michel
  Oud inv. nr. Buitenl. Plans van Vestingen T14
- Trarbach, "Chateau de Trarbach" aan de Moesel; z.j. (c. 1800); 4.412; Manuscript. Gekleurd Afm: 28 - 39.5; Schaal: 108 mm - 50 R
- Trincomale, "Plan van Trinconomale tot de Verbeteringen die zonder Uitstel daraan gedaan te worden dienen" op de kust van Ceylon; 1787; 4.413-4.413; 7 stukken Manuscript. Gekleurd Diverse afm; Diverse schalen
  C.J. v.d. Graaff
  Een kaart is van 1786, Linazow ?
  De overige onder voorbehoud
  Zie BP 3.291
  Oud inv. nr. Buitenl. Plans van Vestingen T16
  - Blad 1, 4.413
    Grote Atlas van de Oost-Indische Compagnie deel IV p. 341
  - Blad 2, 4.413
  - Blad 3, 4.413
    Grote Atlas van de Oost-Indische Compagnie deel IV p. 350
  - Blad 4, 4.413
  - Blad 5, 4.413
    Grote Atlas van de Oost-Indische Compagnie deel IV p. 349
  - Blad 6, 4.413
  - Blad 7, 4.413
    Grote Atlas van de Oost-Indische Compagnie deel IV p. 342
- Turijn, "Naaukeurige Afbeelding van de Stadt Turin en desselfs Kasteel, met alle de nieuwe werken, door zyn Kon: Hoogh: den Hertogh van Savoyen daar aan doen maken, geteekent naar het origineel in de maand "; July 1706; 4.414; Gekleurd Afm: 38.5 - 51; Schaal: 60 mm - 200 passen
  Uitg: François van der Plaats. A'dam
  Vesting zonder stratennet
  Oud inv. nr. Buitenl. Plans van Vestingen T7
- Turijn, "Platte Grond der stercke stad en Casteel Turin, en de omleggende Plaatsen, naa t' Origineel geteekent en uitgegeven door Nicolaus Visscher "; z.j. (c. 1750); 4.415; Afm: 48 - 57.5; Schaal: 71 mm - 1.000 R
  Uitg: Nicolaus Visscher, A'dam
  Het origineel is van 1706
- Valenciennes, "Plan de la Ville et de la Citadelle De Valanciennes..."; z.j. (1677 ?); 4.416; Manuscript. Gekleurd Afm: 35.5 - 47; Schaal: 89 ? mm - 400 R
  A. Dibbetz
  Oud inv. nr. Buitenl. Plans van Vestingen V16
- Valenciennes, "Valenciennes Ville Forte des Païs Bas, du Comté de Hainaut ..."; z.j. (c. 1690); 4.417; Afm: 20.5 - 27.5; Schaal: 25 mm - 120 th
  Uitg: de Fer, Parijs, 1693
  Oud inv. nr. Buitenl. Plans van Vestingen V9
- Valenciennes, "Valenciennes Ville Forte des Païs Bas, du Comté de Hainaut ..."; z.j. (c. 1700); 4.418; Afm: 20.5 - 27.5; Schaal: 30 mm - 120 th
- Valenciennes, "Valenciennes"; z.j. (c. 1770); 4.419; Manuscript. Gekleurd Afm: 57 - 92; Schaal: 112 mm - 200 R
  van Gagern
  Oud inv. nr. Buitenl. Plans van Vestingen V7
- Valenciennes, "Valenciennes"; z.j. (18de eeuw); 4.420; Manuscript. Gekleurd Afm: 38 - 52; Schaal: 54 mm - 200 R
  Oud inv. nr. Buitenl. Plans van Vestingen V6
- Valenciennes, "Plan de la Ville et Citadelle de Valenciennes Ville Forte du Comté d'Hainaut ..."; z.j. (18de eeuw); 4.421-4.421.2; Afm: 37 - 46; Schaal: 70 mm - 200 R
  Oud inv. nr. Buitenl. Plans van Vestingen V9.
  - blad, 4.421
  - blad, 4.421.2
- Valenciennes, "Plan de la Ville et Citadelle de Valenciennes place forte du Comté d'Haijnaut scituee sur la Riviere de l'Escaut "; z.j. (18de eeuw); 4.422; Manuscript. Gekleurd Afm: 48 - 59; Schaal: 71 mm - 200 R
  Oud inv. nr. Buitenl. Plans van Vestingen V3
- Valenciennes, "Plan de la place de Valenciennes et des environs jusqu'au dela des limites de ses inondations"; 1806; 4.423-4.423; 8 stukken Manuscript. Gekleurd Afm: 46 - 63; Schaal: 1:5.000
  Copie, 1814
  Ondertekend door Lapute, Montfort en Maurin ...
  NW boven ?
  Oud inv. nr. Buitenl. Plans van Vestingen V2
  - blad, 4.423
  - blad, 4.423
  - blad, 4.423
  - blad, 4.423
  - blad, 4.423
  - blad, 4.423
  - blad, 4.423
  - blad, 4.423
- Valenciennes, "Valenciennes "; z.j. (19de eeuw); 4.424; Manuscript. Gekleurd Afm: 81 - 89; Schaal: 111 mm - 200 R
  Oud inv. nr. Buitenl. Plans van Vestingen V8
- Valenciennes, "Valenciennes "; z.j. (begin 19de eeuw); 4.425; Manuscript Afm: 45 - 49; Schaal: 75 mm - 600 R
  Oud inv. nr. Buitenl. Plans van Vestingen V5
- Valenciennes, "Valenciennes "; z.j. (19de eeuw); 4.426-4.426; 6 stukken Manuscript. Gekleurd Afm: grote blad 64 - 92; Schaal: 112 mm - 200 R
  Een gedeelte van Valenciennes in ontwerp; hierbij 5 schetsblaadjes van stadsgedeelten
  - blad, 4.426
  - blad, 4.426
  - blad, 4.426
  - blad, 4.426
  - blad, 4.426
  - blad, 4.426
- St. Venant, "Plan de St. Venant "; z.j. (18de eeuw); 4.427; Manuscript. Gekleurd Afm: 33 - 45; Schaal: 79 mm - 150 R
  (gelegen aan de Lys, in Frankrijk)
  - "Profil...de la fortification de St. Venant ...", Bijkaartje; Afm: 8 - 55 Boven de kaart
- St. Venant, "St. Venant "; z.j. (18de eeuw); 4.428; Manuscript. Gekleurd Afm: 32 - 39.5; Schaal: 114 mm - 150 R
  Oud inv. nr. Buitenl. Plans van Vestingen V10
- Venetie, "Nuova Planta dell' Inclita Citta di Venezia"; 1787; 4.429; Afm: 49 - 66; Schaal: 25 mm - 100 Passi Veneti
  Del: Ra. Lodovico Ughi
  Uitg: Lodovico Lurlanetto
  Oud inv. nr. Buitenl. Plans van Steden V 17
- Venetie, "Venice, Venezia, Venedig"; z.j. (c. 1850); 4.430; Afm: 38 - 59; Schaal: 92 mm - 500 venetiaanse Passi
  Sculps: B.B. Davies, Euston
  Uitg: Charles Knight, 1852, Londen
  Oud inv. nr. Buitenl. Plans van Vestingen V15
  "Plan of the Environs of Venice..."
  "View of the Mint, St. Mark's Church, The Palaca etc."
  De onderkant vertoont afbeeldingen v.d. voornaamste gebouwen van Venetië
- Verdun, "Plan de Verdun"; z.j. (c. 1750); 4.431; Manuscript. Gekleurd Afm: 53 - 77; Schaal: 50 R op de duim
  Henric
  Copie
  Oud inv. nr. Buitenl. Plans van Vestingen V14
- Verona, "Pianta della Citta di Verona rilevata per Publico comando dagl' Ingegneri della Ser. Republica ..."; z.j; 4.432-4.432.2; Afm: 45 - 60; Schaal: 75 mm - 300 passi geometrici
  Vermeerderd en verbeterd 1737
  Uitg: Dionisio Ramanzini,Verona
  Sculps: Guiseppe Filosi, 1737
  Wapen van Verona ?
  Oud inv. nr. Buitenl. Plans van Vestingen V18
  - blad, 4.432
  - blad, 4.432.2
- Warschau, "Plan Miasta Warszawy (Plan von der Stadt Warschau)"; z.j. (c. 1780); 4.433; Afm: 61 - 74.5; Schaal: 269 mm - 1.600 R
  Sculps: Bach, Dresden
  Oud inv. nr. Buitenl. Plans van Vestingen W16
- Weenen, "Vienna Austriae. Wienn in Osterreich" Afbeelding van de stad Weenen, gezien in vogelvlucht. Iacobus Houfnagel, Antwerpen; 1609; 4.434; Afm: 75 - 154
  Wapens van Keizer Mathias (als koning van Hongarije?), (oud wapen) van Oostenrijk en Weenen
  Oud inv. nr. Buitenl. Plans van Vestingen Litt. W. no. 1
  In dorso:
  Top. Inr. Kaartenarchief, Groep P.3.0., volgnr. 6003
  Archief van Oorlog, Wenen, 1609, Litt. W. No. 1
- Weenen, "Vienna Austriae"; 1652; 4.435; Afm: 35 - 82
  Gedr: J. van Heijden
  Oud inv. nr. Buitenl. Plans van Vestingen W1
  Wapens van Habsburg en Weenen
- Weenen, "Castrametatio Turcarum Exercitus ante Wiennam ..."; 1683; 4.436; Afm: 27 - 27
  Oud inv. nr. Buitenl. Plans van Vestingen W15
  Leandre Anguissola en Bartholomeus Camuccio
- Weenen, "Plan de la Ville de Vienne en Austriche et ses environs"; z.j. (c. 1680); 4.437; Afm: 44 - 63; Schaal: 81 mm - 1 lieue commune d' Allemagne e.a
  Oud inv. nr. Buitenl. Plans van Vestingen W2 ?
  Uitg: H. Jaillot, Parijs, 1683
- Weenen, "Plan de la Ville de Vienne en Austriche et ses Environs"; z.j. (c. 1700); 4.438; Afm: 44.5 - 63.5; Schaal: 82 mm - 1 lieue commune d' Allemagne e.a
  Oud inv. nr. Buitenl. Plans van Vestingen W2
  Uitg: H. Jaillot, Parijs, 1700
- Weenen, "Plan de Vienne et de ses Environs ..."; z.j. (c. 1740); 4.439; Afm: 37 - 54.5; Schaal: 64 mm - 400 Toises (= R)
  Le Rouge
  Uitg: Le Rouge, Parijs, 1742
  Oud inv. nr. Buitenl. Plans van Vestingen W18
  Uit atlas: "Recueil Contenant des Cartes Nouvelle ..." van Le Rouge
- Weenen, "Prospect und Grund-Riss der Kayserl. Residenz-Stadt Wien mit negst anligender Gegend ..."; z.j. (c. 1750); 4.440; Afm: 46 - 56
  Uitg: Joh. Bapt. Homann (Neurenberg ?)
  Wapen van Weenen
  Oud inv. nr. Buitenl. Plans van Vestingen W4
  - "Prospect der Kayserl. Residenz-Stadt Wien, wie solche von Mitternacht anzusehen", Bijkaartje
- Weenen, "Wien, die Welt berümte Kayserl. Resid. Stadt, nach ihrem Prospect u: Grund Riss ..."; z.j. (c. 1760); 4.441; Gekleurd Afm: 48.5 - 57
  Matth. Seutter in Augsp
  Uitg: Matt. Seutter, Augsp. Herdruk Tobias Conr. Lotter, Augsp
  - "Prospect der Kaijserl. Residenz Stadt Wien, wie solche von Mitternacht anzusehen", Bijkaartje
- Weenen, "Grundriss Der Residenzstadt Wien, und der saemtlichen Vorstaedte ..."; 1783; 4.442; Afm: 40 - 42; Schaal: 26 mm - 200 Wiener Klafter
  Sculps: Ludewig Schmidt, Berlijn, 1783
  Del: Josephi, Berlijn
  Oud inv. nr. Buitenl. Plans van Vestingen W3
- Weenen, "Neuester Grundriss der Haupt und Residenz-stadt Wien und der Umliegenden Gegenden ..."; z.j. (c. 1791); 4.443; Afm: 62 - 96; Schaal: 119 mm - 2000 Klafter
  Iakubicska
  Uitg: Arturia Comp
  Sculps: Sebastiaan Mansfield, 1791
  Oud inv. nr. Buitenl. Plans van Vestingen W17
- Weenen, "Grundriss der Kaiserl. Königl. Haupt und Residenz Stadt Wien mit ihren Vorstädten in viertel eingetheilt ...."; z.j. (c. 1809); 4.444; Gekleurd Afm: 59 - 66; Schaal: 75 mm - 400 Klafter
  Uitg: Jean Cappi, Weenen, 1809
  Sculps: Franz T. Müller
  Oud inv. nr. Buitenl. Plans van Vestingen W11
  In de marge naamregister der gebouwen
- Weenen, "Plan von Wien mit seinen Vorstädten, ... mit Angabe aller Hausnummern"; z.j. (c. 1849); 4.445; Gekleurd Afm: 75 - 87; Schaal: 95 mm - 400 Klafter
  Uitg: Artaria en Co. Weenen, 1849
  Oud inv. nr. Buitenl. Plans van Vestingen W13
- Wezel, "Plan de la Ville et Citadelle de Wesel"; 1688; 4.446; Manuscript. Gekleurd. Perkament Afm: 39 - 53; Schaal: 55 mm - 100 verges
- Wezel, "Plan de la Ville et Citadelle de Wesel"; z.j. (c. 1730); 4.447; Manuscript. Gekleurd Afm: 33- 50; Schaal: 49 mm - 80 Verges
  Oud inv. nr. Buitenl. Plans van Vestingen W7
- Wezel, "Plan véritable de la Ville et Citadelle de Wesel ..."; z.j. (c. 1730); 4.448-4.448.2; Afm: 46- 58.5; Schaal: 102 mm - 150 R
  Oud inv. nr. Buitenl. Plans van Vestingen W6
  - blad, 4.448
  - blad, 4.448.2
- Wezel, "Plan véritable de la Ville et Citadelle de Wesel ..."; z.j. (c. 1750); 4.449; Afm: 47- 66; Schaal: 103 mm - 150 R
  Sculps: Martinet
- Wezel, "Plan van Wesel"; z.j. (c. 1750); 4.450; Manuscript. Gekleurd Afm: 39.5 - 51
  Oud inv. nr. Buitenl. Plans van Vestingen W8
- Wezel, "Plan de la Ville & de la Citadelle de Wezel avec ses projects"; z.j. (c. 1750); 4.451; Manuscript. Gekleurd Afm: 31 - 44.5; Schaal: 64 mm - 120 verges du Rhijn
- Wezel, Copie van "Plan van Wezel"; z.j; 4.452; Manuscript. Gekleurd Afm: 39.5 - 51
- Wezel, "Plan de la Place et Citadelle de Wesel et de ses dependances". Copie van 1818; z.j; 4.453; Manuscript. Gekleurd Afm: 98 - 99; Schaal: 157 mm - 400 R
  Oud inv. nr. Buitenl. Plans van Vestingen W9
- Wezel, "Plan de la Place et Citadelle de Wesel et de ses dependences"; z.j. (c. 1820); 4.454; Manuscript. Gekleurd Afm: 100 - 98; Schaal: 156 mm - 400 R
  Copie van A. Malherbe
- Wismar, "Geometrischer Grundt Risz der Stadt Wiszmar"; z.j. (c. 1725); 4.455; Manuscript. Gekleurd Afm: 37.5 - 45; Schaal: 56 mm - 80 Reinländischen Richten
  Oud inv. nr. Buitenl. Plans van Vestingen W14
- Koblenz, Kaartboek. "Essai sur le systeme moderne de fortification adopté pour la défense de la frontière Rhénane ... présenté dans un mémoire etendu sur la Forteresse de Coblentz....."; z.j. (c. 1845); 4.456; 1 deel; 15 blz. + 4 kaarten
  Oud inv. nr. Buitenl. Plans van Vestingen O31
  illustré par ... I.H. Humfrey
  Uitg: J. Corréard, Parijs, 1845 e.a
  Lith: Bineteau
  Sculps: Delamare
  Gedr: Belin - Mandar, Saint Cloud
  - "Plan de la Ville de Coblenz et de ses Fortifications sur la rive gauche du Rhin". 1834, 1; Afm: 52 - 77; Schaal: 117 mm - 200 perches
  - "Plan du Fort Alexandre à Coblenz" met profieltekeningen, 2a; Afm: 42 - 33.5; Diverse schalen
  - "Plan agrandi et Coupes de la Citadelle d'Ehrenbreitstein" met profieltekeningen. 1834, 2b; Afm: 42 - 19; Schaal: 116 mm - 10 perches
  - "Plan de la Flèche de Bubenheim". Met profieltekeningen, 3; Afm: 39 - 52; Diverse schalen
  - "Esquisse de la Citadelle d' Ehrenbreitstein et des fortifications sur la rive droite du Rhin a Coblenz". 1834, 4; Afm: 41 - 55; Schaal: 115 mm - 200 perches
- Dresden, "Plan von Dresden"; z.j. (c. 1850); 4.457-4.457; Afm: 24 - 24
  Oud inv. nr. Buitenl. Plans van Vestingen D11
  Uitg: A Ellezinguer, Dresden ?, 1850
  Gedr: B.G. Teubner
  Sculps: Harnapp
  - blad, 4.457
  - blad, 4.457
- Dresden, "Plan von Dresden"; z.j. (c. 1860); 4.458-4.458; Afm: 64 - 76; Schaal: 1:11.000
  Behrisch
  Uitg: Politie, Dresden, 1863
  Lith: Julius Keyl, Dresden
  Gedr: Blochmann en Zn., Dresden
  Oud inv. nr. Buitenl. Plans van Vestingen D34
  - blad, 4.458
  - blad, 4.458
- Leninggrad, "Plan de la ville capitale S. Petersbourg"; z.j. (c. 1810); 4.459; Gekleurd Afm: 61 - 60; Schaal: 125 mm - 1.250 [?]
  Uitg: 1810
  Titel in 't Russisch en Frans
  Oud inv. nr. Buitenl. Plans van Vestingen P15
- Rome, "Planta topografica di Roma moderna e-stratta dalle grande del Nolli"; an 1822; 4.460; Afm: 59 - 81; Schaal: 40 mm - 1.000 Piedi del Reno
  Sculps: Pietro Ruga
  Uitg: Venanzio Monaldini, 1820. Rome
  Oud inv. nr. Buitenl. Plans van Vestingen R11
  Aan de rand plattegronden van het mausoleum van St. Constance, v.d. Basiliek van St. Paulus, v.h. Panthein en v.d. kerk van S. Lorenzo
- Antwerpen, Kaartboek. "Porte de Boom." Gebouwd in; 1876; 5.461; 13 blz Afm: 60 - 86; Diverse schalen
- Antwerpen, "Atlas: "Caserne des Pontonniers d'Artillerie"; z.j. (c. 1870); 5.462; 17 blz; van blz. 15 alleen linker helft Afm: 64 - 95; Diverse schalen
  "1e Bijlage Exh. 15 Augustus 1876, No. 406"
- Brussel, "Caserne de Cavalerie Bruxelles". Kaartboek; z.j. (c. 1870); 5.463; 44 stukken Afm: 65 - 90; Diverse schalen
- Charleroi, "Caserne d' Infanterie de Charleroi". Kaartboek; z.j. (c. 1870); 5.464; 20 stukken Afm: 64 - 90; Diverse schalen
- Contich (België), Kaartboek. "Dépôt D' Infanterie Contich"; z.j. (eind 19e eeuw); 5.465; 31 bladen Afm: 64 - 80; Diverse schalen
- Curaçao, Kaartboek. "Algemeene Kaart van het eiland Curaçao en 15 Plans betrekkelijk het ontwerp tot deszelfs nieuwe bevestiging"; October 1825; 5.466; Manuscript. Gekleurd Afm: 46.5 - 90; Schalen alleen opgegeven van de plans, met van die doorsnede
  Copieën
  Zie MIKO 6110 Zie Fotoalbum studiezaal
  - "Figurative kaart van het Eiland Curaçao. Behoorende bij het Rapport der Militaire Topographische en Geologische Verkenning opgemaakt ingevolge de, in de maand Mei 1825... ontworpene Instructie van ... Baron Kraijenhoff", Algemeene kaart; Schaal: 132 mm - 110 m
    Ondertekend Balfour van Burleigh en J. Mouchard
  - "Figurative Kaart der Stad en haven van Curaçao met het omliggende terrein voor zoo verre de nieuw geprojecteerde werken zich uitstrekken". Anno, 1825, 1; Afm: 50 - 83; Schaal: 108 mm - 110 R
  - "Platte grond en doorsnede der geprojecteerde Werken op de Willemstad en op het Rif te Curaçao". 1825, 2; Afm: 39 - 54; Schaal: 106 mm - 220 ellen
  - "Project van het Fort aan de Piscadoris Baaij Curaçao". 1825, 3; Afm: 39 - 48; Schaal: 109 mm - 55 ellen
    Ondertekend J.C. Ninaber
  - "Project van een Fort op de tweede Broeders berg te Curaçao". 1825, 4; Afm: 38 - 51; Schaal: 109 mm - (55 ellen ?)
  - "Project van een defensive Toren op de Hoogte van Caja chiquito, Curaçao". 1825, 5; Afm: 39 - 54; Schaal: 108 mm - 55 ellen
    Ondertekend J.J. Ninaber
  - "Project van een Fort op de hoogte Welgelegen, Curaçao". 1825, 6; Afm: 36 - 53; Schaal: 108 mm - 55 ellen
  - "Project van een Fort op de hoogte Waakzaamheid, Curaçao". 1825, 7; Afm: 34 - 51; Schaal: 108 mm - 55 ellen
  - "Plattegrond en doorsneede van een geprojecteerde Toren voor 24 man Infanterie op de eerste Broeders-berg te Curaçao". 1825, 8; Afm: 26 - 42; Schaal: 108 mm - 11 ellen ?
  - "Project der aantebrengen veranderingen aan het fort Nassau, Curaçao". 1825, 9; Afm: 36 - 39; Schaal: 108 mm - 55 ellen